---
title: "Control charts"
output: html_notebook
---

Este post tiene como finalidad mostrar unos resultados simples sobre Control de calidad del análisis de cartas Shewhart.

```{r eval=FALSE, include=FALSE}
install.packages("qcc")
```

```{r message=FALSE, warning=FALSE, paged.print=FALSE, include=FALSE}
library(readxl)
library(qcc)
library(tidyverse)
```


### Ejercicio 5.13. 

Las piezas fabricadas mediante un proceso de moldeo por inyección se someten a una prueba de resistencia a la compresión. Se recogen veinte muestras de cinco partes cada una y en la siguiente tabla se muestran las resistencias a la compresión (en psi).

| Muestra | $x_1$ | $x_2$ | $x_3$ | $x_4$ | $x_5$ |
|---------|-------|-------|-------|-------|-------|
| 1 | 83 | 81.2 | 78.7 | 75.7 | 77 |
| 2 | 88.6 | 78.3 | 78.8 | 71 | 84.2 |
| 3 | 85.7 | 75.8 | 84.3 | 75.2 | 81 |
| 4 | 80.8 | 74.4 | 82.5 | 74.1 | 75.7 |
| 5 | 83.4 | 78.4 | 82.6 | 78.2 | 78.9 |
| 6 | 75.3 | 79.9 | 87.3 | 89.7 | 81.8 |
| 7 | 74.5 | 78 | 80.8 | 73.4 | 79.7 |
| 8 | 79.2 | 84.4 | 81.5 | 86 | 74.5 |
| 9 | 80.5 | 86.2 | 76.2 | 64.1 | 80.2 |
| 10 | 75.7 | 75.2 | 71.1 | 82.1 | 74.3 |
| 11 | 80 | 81.5 | 78.4 | 73.8 | 78.1 |
| 12 | 80.6 | 81.8 | 79.3 | 73.8 | 81.7 |
| 13 | 82.7 | 81.3 | 79.1 | 82 | 79.5 |
| 14 | 79.2 | 74.9 | 78.6 | 77.7 | 75.3 |
| 15 | 85.5 | 82.1 | 82.8 | 73.4 | 71.7 |
| 16 | 78.8 | 79.6 | 80.2 | 79.1 | 80.8 |
| 17 | 82.1 | 78.2 | 75.5 | 78.2 | 82.1 |
| 18 | 84.5 | 76.9 | 83.5 | 81.2 | 79.2 |
| 19 | 79 | 77.8 | 81.2 | 84.4 | 81.6 |
| 20 | 84.5 | 73.1 | 78.6 | 78.7 | 80.6 |

_a) Establezca las cartas de control $\bar{X}$ y $R$ para la resistencia a la compresión usando estos datos._

**Carta R**

```{r}
tabla5.13a <- read_excel("/Users/martin/Github/quality_control/Taller_1/dptTACC_230218.xlsx", sheet = "d5.13f1")
tabla5.13a <- tabla5.13a %>% select(x1,x2,x3,x4,x5)
r_f1 <- qcc(data = tabla5.13a,
                   type = "R",
                   sizes = 5,
                   title = "Carta R datos de compresión (Fase 1)", 
                   digits = 2, 
                   plot = TRUE)
```

**Carta X-bar**
```{r}
tabla5.13a <- read_excel("/Users/martin/Github/quality_control/Taller_1/dptTACC_230218.xlsx", sheet = "d5.13f1")
tabla5.13a <- tabla5.13a %>% select(x1,x2,x3,x4,x5)
xbar_f1 <- qcc(data = tabla5.13a,
                   type = "xbar",
                   sizes = 5,
                   title = "Carta X-bar datos de compresión (Fase 1)", 
                   digits = 2, 
                   plot = TRUE)
```


_b) Una vez establecidas las cartas de control del literal anterior, se recolectaron 15 nuevos subgrupos y a continuación se muestra la resistencia a la compresión. Grafique los valores de $\bar{X}$ y $R$ contra las unidades de control del literal anterior y saque conclusiones._

| Muestra | $x_1$ | $x_2$ | $x_3$ | $x_4$ | $x_5$ |
|---------|-------|-------|-------|-------|-------|
| 1       | 68.9  | 81.5  | 78.2  | 80.8  | 81.5  |
| 2       | 69.8  | 68.6  | 80.4  | 84.3  | 83.9  |
| 3       | 78.5  | 85.2  | 78.4  | 80.3  | 81.7  |
| 4       | 76.9  | 86.1  | 86.9  | 94.4  | 83.9  |
| 5       | 93.6  | 81.6  | 87.8  | 79.6  | 71    |
| 6       | 65.5  | 86.8  | 72.4  | 82.6  | 71.4  |
| 7       | 78.1  | 65.7  | 83.7  | 93.7  | 93.4  |
| 8       | 74.9  | 72.6  | 81.6  | 87.2  | 72.7  |
| 9       | 78.1  | 77.1  | 67    | 75.7  | 76.8  |
| 10      | 78.7  | 85.4  | 77.7  | 90.7  | 76.7  |
| 11      | 85    | 60.2  | 68.5  | 71.1  | 82.4  |
| 12      | 86.4  | 79.2  | 79.8  | 96    | 75.4  |
| 13      | 78.5  | 99    | 78.3  | 71.4  | 81.8  |
| 14      | 68.8  | 62    | 82    | 77.5  | 76.1  |
| 15      | 83    | 83.7  | 73.1  | 82.2  | 95.3  |


**Carta R**
```{r}
tabla5.13a <- tabla5.13a %>% select(x1,x2,x3,x4,x5)
r_f2 <- qcc(data = tabla5.13a[-9,],
                   type = "R",
                   sizes = 5,
                   title = "Carta R datos de compresión (bajo control)", 
                   digits = 2, 
                   plot = TRUE)
```


**Carta x-bar**
```{r}
tabla5.13a <- tabla5.13a %>% select(x1,x2,x3,x4,x5)
xbar_f2 <- qcc(data = tabla5.13a[-9,],
                   type = "xbar",
                   sizes = 5,
                   title = "Carta X-bar datos de compresión (bajo control)", 
                   digits = 2, 
                   plot = TRUE)
```

_Monitoreo en línea (Fase 2)_

```{r}
tabla5.13b <- read_excel("/Users/martin/Github/quality_control/Taller_1/dptTACC_230218.xlsx", sheet = "d5.13f2")
tabla5.13b <- tabla5.13b %>% select(x1,x2,x3,x4,x5)
variabilidad <- qcc(data = tabla5.13b,
                    sizes = 5,
                    type = "R",
                    title = "Carta R datos de compresión adicionales", 
                    center = r_f2$center,
                    limits = r_f2$limits,
                    std.dev = r_f2$std.dev,
                    plot = TRUE)
```


```{r}
tabla5.13b <- tabla5.13b %>% select(x1,x2,x3,x4,x5)
variabilidad <- qcc(data = tabla5.13b,
                    sizes = 5,
                    type = "xbar",
                    title = "Carta X-bar datos de compresión adicionales", 
                    center = xbar_f2$center,
                    limits = xbar_f2$limits,
                    std.dev = xbar_f2$std.dev,
                    plot = TRUE)
```


# Ejercicio 5.48

## Verificando la distribución de los datos

```{r}
tabla5.48 <- read_excel("/Users/martin/Github/quality_control/Taller_1/dptTACC_230218.xlsx", sheet = "d5.48")

tabla5.48$viscosidad %>% density() %>% plot()
ggplot(tabla5.48, aes(viscosidad)) + geom_density()
shapiro.test(tabla5.48$viscosidad)
qqnorm(tabla5.48$viscosidad)
qqline(tabla5.48$viscosidad, col=2)
```


## Creación de la carta x-bar de los datos

```{r}

viscosidad <-tabla5.48 %>% select(viscosidad)
xbar_chart3 <- qcc(data = viscosidad, 
    type = "xbar.one", # Tipo de carta (para qcc es conocida como n = 1)
    plot = TRUE) 
```


## Creación de la carta R de los datos

```{r}
attach(tabla5.48)
viscosidad.raw <- tabla5.48$viscosidad
#' Create the individuals chart and qcc object
viscosidad.x <- qcc(viscosidad.raw, type = "xbar.one", plot = TRUE)
#' Create the moving range chart and qcc object. qcc takes a two-column matrix
#' that is used to calculate the moving range.
viscosidad.raw.r <- matrix(cbind(viscosidad.raw[1:length(viscosidad.raw)-1], viscosidad.raw[2:length(viscosidad.raw)]), ncol=2)
viscosidad.mr <- qcc(viscosidad.raw.r, type="R", plot = TRUE)
```

# Ejercicio 5.49

## Creación de las cartas x-barra y R de los datos agregados

```{r}
attach(tabla5.48)
viscosidad.raw <- tabla5.48$viscosidad
viscosidad.raw <- c(viscosidad.raw, 3163, 3199, 3054, 3147, 3156)
#' Create the individuals chart and qcc object
viscosidad.x.f2 <- qcc(data = viscosidad.raw, 
                    type = "xbar.one",
                    title = "Carta X-bar datos de viscosidad (Fase 2)", 
                    center = viscosidad.x$center,
                    limits = viscosidad.x$limits,
                    std.dev = viscosidad.x$std.dev,
                    plot = TRUE)
#' Create the moving range chart and qcc object. qcc takes a two-column matrix
#' that is used to calculate the moving range.
viscosidad.raw.r <- matrix(cbind(viscosidad.raw[1:length(viscosidad.raw)-1], viscosidad.raw[2:length(viscosidad.raw)]), ncol=2)
viscosidad.mr.f2 <- qcc(data = viscosidad.raw.r, 
                     type="R", 
                     title = "Carta R datos de viscosidad (Fase 2)", 
                     center = viscosidad.mr$center,
                     limits = viscosidad.mr$limits,
                     std.dev = viscosidad.mr$std.dev,
                     plot = TRUE)
```
